臺灣板橋地方法院刑事判決　　　　　　　93年度重訴字第44號
公　訴　人　臺灣板橋地方法院檢察署檢察官
被　　　告　乙○○
指定辯護人　本院公設辯護人　丙○○
被　　　告　甲○○
選任辯護人　蔡明熙律師
上列被告因違反毒品危害防制條例案件，經檢察官提起公訴（九
十三年度偵字第一八六三六號），本院判決如下：
    主      文
乙○○共同製造第二級毒品，未遂，處有期徒刑年捌月。
甲○○共同製造第二級毒品，未遂，累犯，處有期徒刑年捌月
。
扣案如附表一所示之物均沒收銷燬之；扣案如附表二編號一、編
號九至二五所示之物及附表一之安非他命包裝塑膠盒盒及燒杯
壹杯（總重壹零貳點貳肆公克）、附表二編號一之白色粉末包
裝塑膠袋壹包（重陸點柒捌公克）均沒收。
    事      實
一、乙○○前於民國八十二年間，因違反槍砲彈藥刀械管制條例
    、麻醉藥品管理條例案件，經法院分別判處有期徒刑一年、
    五年六月確定，刑期自民國八十二年五月二十六日起算，指
    揮書執行完畢日期為八十八年三月二十六日，於八十四年十
    二月五日假釋交付保護管束，保護管束期滿日為八十八年二
    月二十八日。嗣假釋期間內又因違反麻醉藥品管理條例等案
    件，經臺灣高等法院以八十六年度上訴字第二六四七號判決
    判處非法施用化學合成藥品部分有期徒刑六月，非法販賣化
    學合成藥品部分有期徒刑四年六月，違反電信法部分有期徒
    刑十月，違反槍砲彈藥刀械管制條例部分有期徒刑三月，應
    執行有期徒刑五年六月確定，刑期自八十六年九月二十二日
    起算，指揮書執行完畢日期為九十一年七月四日，前開假釋
    並因而經撤銷，應執行殘刑有期徒刑三年二月二十三日，且
    接續上開案件執行，指揮書執行完畢日期為九十四年九月二
    十七日。後又於九十年五月三十一日再因假釋交付保護管束
    ，保護管束期滿日為九十四年六月十五日，惟仍於該假釋期
    間內，再違反毒品危害防制條例及槍砲彈藥刀械管制條例案
    件，先後經臺灣臺北地方法院以九十三年度簡字第一四一號
    及本院以九十三年度訴緝字第二五七號分別判處有期徒刑三
    月，如易科罰金以三百元折算一日及有期徒刑一年八月確定
    。嗣經本院就上開二案定應執行有期徒刑一年十月確定，且
    前開假釋亦經撤銷，刻正執行中（於本件均不構成累犯）。
    另甲○○前曾於九十一年間，因犯竊盜案件，經臺灣高雄地
    方法院以九十一年度鳳簡字第六０六號判決判處有期徒刑二
    月，如易科罰金，以三百元折算一日確定，甫於九十一年十
    一月二十二日因易科罰金執行完畢（於本件構成累犯）。
二、詎乙○○及甲○○均不知悔改，明知安非他命乃毒品危害防
    制條例第二條第二項所列管之第二級毒品，不得非法製造、
    持有，竟均意圖營利，與綽號「小路」真實姓名年籍不詳之
    成年男子共同基於製造第二級毒品安非他命之犯意聯絡，由
    綽號「小路」之人提供製造安非他命所需之原料（即附表二
    編號一之白色粉末半成品）、器具（如附表二編號九至二四
    所示）及加工程式表（如附表二編號二五所示），再由乙○
    ○與甲○○負責安非他命之製造事宜，俟製造完成後，再由
    綽號「小路」之人透過管道販售，所得由綽號「小路」之人
    分得二分之一，另二分之一則由乙○○與甲○○平分。嗣綽
    號「小路」之人即於不詳時間，自高雄北上至臺北縣板橋市
    華江橋下之文化路口，將製造安非他命所需之上開原料、器
    具及加工程式表等物交予乙○○，乙○○遂與甲○○自九十
    三年十一月十三日起，於臺北縣板橋市○○街一三九巷二十
    弄十二號之三乙○○租屋處，著手分工利用綽號「小路」之
    人所提供可製造安非他命之半成品原料，加上綽號「小路」
    之人所供給之化學試劑（丙酮、冰醋酸醋酸鈉、氫氣化鈉、
    硫酸等），然後再加壓氫氣，並利用過濾器、吸引器成液態
    安非他命後，放入鹽巴等催化劑，置於冰箱冷凍室內進行結
    晶，而以上揭方式加工製造以合成第二級毒品安非他命結晶
    成品（按製造安非他命共需經氯化、氫化、純化三階段，詳
    如後述）。嗣因臺北縣政府警察局三重分局接獲檢舉，經向
    本院聲請核發搜索票後，於九十三年十一月十六日十一時許
    ，至上址執行搜索，當場逮捕刻正共同製造第二級毒品安非
    他命而進行第三階段「純化」製程（於冰箱冷凍室結晶中）
    之乙○○與甲○○，致無法得逞而未遂，並當場於冰箱冷凍
    室內扣得如附表一所示之物及其餘置於屋內如附表二所示之
    物，因而查悉上情。
三、案經臺北縣政府警察局三重分局報請臺灣板橋地方法院檢察
    署檢察官偵查起訴。
    理      由
一、上開事實，業據被告乙○○於本院準備程序及審理時坦承：
    「承認有檢察官所起訴之事實。加工程式表是小路寫好，叫
    我們照著做。在板橋華江橋下的文化路口，小路把這些安非
    他命的半成品原料交給我‧‧‧扣案的器材及原料都是小路
    交給我的‧‧‧加工程式表是小路交給我原料的時候都有附
    在裡面，查獲地點是我租的‧‧‧製作安非他命的原料及做
    好銷售管道都是小路負責，小路說到時候做好賣出去後他分
    一半，我與甲○○分一半‧‧‧。針對小路給我們的半成品
    ，加氫氣及化學原料放在壓力瓶內，經過二個鐘頭後，呈黑
    色液態，之後用過濾瓶過濾，過濾完後就把它放在盒子裡面
    ，加鹽巴，然後放到冷凍庫內‧‧‧，燒杯、量杯也是在製
    作過程用的，加熱器、瓦斯噴燈是在加鹽巴的時候用的，目
    的讓它快速融化‧‧‧，吸引器是加氫氣出來之後過濾用的
    。活性炭有無用到我不記得了，活性炭是小路交給我的，真
    空泵是一個幫浦，是在過濾的時候跟吸引器一起用的。丙酮
    、氫氧化鈉、冰醋酸、硫酸、醋酸鈉、酒精都是在調化學藥
    劑的時候用的，也都是小路交給我的‧‧‧」等語不諱（見
    本院卷第八一頁、第二四一頁、第二四二頁、第二四五頁）
    ；亦經被告甲○○於本院準備程序及審理時坦承：「‧‧‧
    我承認檢察官所起訴之犯罪事實，我認罪，我有製造安非他
    命。（審判長問：製作安非他命的過程，你參與的有哪些？
    ）我做的都是比較粗重的工作，如要進行氫化時，因為壓力
    瓶比較重，所以我幫忙把壓力瓶接上管子，在加鹽巴的時候
    ，或要幫忙搬到冰箱裡面時，我都有幫忙，另外我還有幫忙
    清洗器材。」（見本院卷第六三頁、第二四二頁）等語屬實
    。而扣案以塑膠盒、燒杯盛裝之淺褐色、褐色液體共四件（
    如附表一所示）及白色粉末一包（如附表二編號一所示），
    經送內政部警政署刑事警察局以氣相層析／質譜分析法及核
    磁共振分析法鑑驗結果，其中淺褐色液體二件經隨機抽取一
    件鑑驗，驗餘淨重901.42公克，經檢出有第二級毒品甲基安
    非他命成分及合成第二級毒品甲基安非他命之中間產物「1,
    2-dimethyl-3-phenyl aziridine 」；另褐色液體二件，隨
    機抽取一件鑑驗，驗餘淨重3283.64 公克，除了檢出有第二
    級毒品甲基安非他命成分及上述合成第二級毒品甲基安非他
    命之中間產物外，並檢出第四級毒品先驅原料麻黃等成分
    ，且測得第二級毒品甲基安非他命成分之純度為百分之一‧
    二，以及白色粉末一包，經檢出有第四級毒品先驅原料麻黃
    成分及上開合成第二級毒品甲基安非他命之中間產物等節
    ，亦有內政部警政署刑事警察局九十四年三月三十一日刑鑑
    字第０九三０二三０九三二號鑑定書一份附於本院卷可稽（
    見第一五五頁暨其反面）。按關於甲基安非他命之製造過程
    ，如係以「麻黃」為原料，大致可分為以下三個階段，即
    前段鹵化（或稱氯化）反應步驟、中段氫化反應步驟、後段
    純化結晶步驟等三個階段，其中所使用之重要化學原料、溶
    劑、器具及產物為：「(1)前段（鹵化反應步驟）—鹽酸麻黃
    素（前段原料）經溶劑（如丙酮、乙醚等）浸溶後，再加亞
    硫醯二氯經攪拌器攪拌，再經溶洗過濾風乾後，可製成氯假
    麻黃素（為前段主要產物）。(2)中段（氫化反應步驟）—氯
    假麻黃素（中段原料）加入催化劑（如氯化鈀，俗稱鈀金及
    硫酸鋇等）與緩衝液（如醋酸鈉加醋酸等）後，置於氫氣壓
    力攪拌桶內，通入氫氣進行氫化反應，即可將氯假麻黃素轉
    化成甲基安非他命，俟反應完成後再經側孔燒瓶過濾之，即
    可製得含有甲基安非他命毒品成分之滷水（即黑色水溶液，
    俗稱黑水或黑油，為中段主要產物）。(3)後段（純化結晶步
    驟）—甲基安非他命滷水（後段原料）經加熱設備熬煮，再
    加入食鹽後，置於冰櫃（或冷凍櫃）低溫冷凍，甲基安非他
    命結晶會漸漸生成，將生成之結晶物藉脫水機簡單予以脫水
    風乾，即可製得高純度甲基安非他命結晶」等情，有內政部
    警政署刑事警察局鑑識科所檢送關於「以麻黃為原料製造
    甲基安非他命之簡易流程圖」等資料附於本院卷（第第二一
    一頁起）可參，核與上開被告所供製作過程正相符合，且有
    綽號「小路」之人所繪製之加工程式表以及如附表二編號一
    、九至二四所列之白色粉末（經檢出先驅原料麻黃成分）
    、量杯、過濾器、加熱器、燒杯、瓦斯噴燈、吸引器、活性
    炭、真空泵、壓力瓶、氫氣瓶、丙酮、氫氣化鈉、冰醋酸、
    硫酸、醋酸鈉、酒精等製造甲基安非他命步驟中所需之相關
    盛裝容器、設備及原料扣案可佐，另被告之查獲物中已經驗
    出有毒品甲基安非他命成分，復如前述，足徵被告乙○○、
    甲○○上開出於任意性之自白確與事實相符，堪以採信。此
    外，尚有查獲現場暨扣案物照片共計十四幀在卷（見偵查卷
    第三二頁至三八頁）為憑。綜上，本件事證已臻明確，被告
    共同製造第二級毒品安非他命犯行，洵堪認定，均應依法論
    科。
二、查安非他命係毒品危害防制條例所列管之第二級毒品，此為
    該條例第二條第二項第二款所明定。又有關甲基安非他命之
    製造流程，大致需經氯化、氫化、純化等三階段，已如上述
    ，是依本案查獲過程，扣案之淺褐色、褐色液體均係自冰箱
    冷凍庫內取出，且將之送驗結果，經抽樣鑑驗均檢出含有第
    二級毒品甲基安非他命成分及合成第二級毒品甲基安非他命
    之中間產物，並測得甲基安非他命成分之純度約為百分之一
    點二，由上揭情形觀之，可徵上開扣案物乃係經過氫化步驟
    後所通稱之滷水或黑水（即液態安非他命），而將其置於冰
    箱冷凍庫，目的即在於催化滷水使其結晶為可供吸食、販售
    之高純度甲基安非他命成品，則被告等於著手製造安非他命
    後，尚未完成成品之際，即為警查獲，核渠二人所為，均係
    犯毒品危害防制條例第四條第六項、第二項之製造第二級毒
    品未遂罪。公訴意旨漏未究明甲基安非他命需經前述三個階
    段始能製造完成，進而認定被告二人共同製造甲基安非他命
    既遂，容有誤會，應予指明（既、未遂間核無變更起訴法條
    問題）。被告二人已著手於製造第二級毒品安非他命犯罪行
    為之實行，然尚未製造完成，即為警查獲，為未遂犯，爰依
    刑法第二十六條前段規定，均按既遂犯之刑度減輕其刑。被
    告二人與綽號「小路」之人就上開製造第二級毒品犯行間，
    有犯意聯絡及行為分擔，應論以共同正犯。被告共同持有第
    二級毒品之低度行為，應為共同製造第二級毒品之高度行為
    所吸收，不另論罪。又因甲基安非他命之製造需經氯化、氫
    化、純化等過程，非立即可以完成，被告等係以一個製造行
    為之數個舉動之接續施行，應論以單純一罪。另查，被告甲
    ○○前曾因犯竊盜案件，經臺灣高雄地方法院以九十一年度
    鳳簡字第六０六號判決判處有期徒刑二月，如易科罰金，以
    三百元折算一日確定，甫於九十一年十一月二十二日易科罰
    金執行完畢等節，有臺灣高等法院被告前案紀錄表一份附於
    本院卷可稽，其受有期徒刑之執行完畢後，五年內再犯有期
    徒刑以上之本罪，為累犯，應依刑法第四十七條規定加重其
    刑，並依法先加後減，惟製造第二級毒品罪係無期徒刑或七
    年以上有期徒刑，得併科新臺幣七百萬元以下罰金之罪，就
    其中無期徒刑之部分，依法（刑法第六十五條第一項）不得
    加重。爰審酌被告二人為牟圖暴利，竟漠視法令禁制，與綽
    號「小路」之人共同製造第二級毒品甲基安非他命，且經警
    查獲而扣案之第四級毒品先驅原料麻黃及未完成製造程序
    之液態甲基安非他命數量均非微，倘一旦經製造完成，勢必
    嚴重毒害國人身心健康，並增長施用毒品之人口，故渠等犯
    行誠屬危害社會治安及國力既深且鉅，惡性不可謂為非重大
    ，復考量被告乙○○於本件犯行中係負責掌控製造第二級毒
    品甲基安非他命之關鍵重要流程，參與大部分之製毒工作，
    涉案情節較重，被告甲○○則職司清洗器材、幫忙把壓力瓶
    接上管子及搬運重物等旁枝雜役，其涉案情節較輕微等分工
    情形，以及被告甲○○雖係屬累犯，惟前科僅有竊盜一事，
    素行尚可，而被告乙○○雖於本件犯行不構成累犯，但前科
    累累，有卷附臺灣高等法院被告前案紀錄表一份在卷可參，
    顯然素行不佳，再念茲被告甲○○於本院審理初始，即坦承
    犯行，態度良好，被告乙○○嗣於本院調查時亦坦承犯行，
    犯後態度尚可等一切情狀，分別量處如主文所示之刑，以資
    儆懲。
三、扣案如附表一所示之物，經鑑驗結果均檢出第二級毒品甲基
    安非他命成分，有上開內政部警政署刑事警察局九十四年三
    月三十一日鑑驗書在卷可參，不問屬於犯人與否，均應依毒
    品危害防制條例第十八條第一項前段之規定，宣告沒收銷燬
    之。如附表二編號一、九至二五所示物品，均係共犯即綽號
    「小路」之人所有，且係供製造第二級毒品所用之物，業據
    被告乙○○供明在卷（見本院卷第二四一、二四二頁），附
    表一之安非他命包裝塑膠盒三盒及燒杯一杯（總重一０三二
    ‧二四公克）、附表二編號一之白色粉末包裝塑膠袋一包（
    重六‧七八公克），均應依毒品危害防制條例第十九條第一
    項之規定沒收之。至扣案如附表二編號二至八、二六、二八
    所示之物，業經被告乙○○於本院審理時供稱：「鏟子也與
    製造過程無關‧‧‧。分裝袋、電子秤、吸食器、注射針筒
    、海洛因殘渣袋都是我的，是我吸食毒品使用的，與製造毒
    品無關。手機二支，一支是我的（0000000000號
    ），這支手機是我平常在使用的，不是專門與「小路」聯絡
    用的，也不是「小路」交給我的，另一支是甲○○的（00
    00000000號）。（審判長問：鑑定報告內編號Ｃ淺
    褐色晶體驗前毛重一‧九三公克何用？）是我自己吸食的，
    是我跟人家買的。」等語綦詳，被告甲○○亦供稱：「（
    審判長問：編號Ｃ的部分你有無用？）有，那一、二天（指
    渠等二人共同製造第二級毒品甲基安非他命期間）我有用，
    是乙○○的，放在客廳桌上，不是我們做出來的。」等語明
    確（參見本院卷第二二０頁、第二二一頁）。從而，上開扣
    案物品既與被告二人共同為本件製造第二級毒品犯行無關，
    且本院亦查無證據證明與本件製造安非他命犯行有何關連性
    ，依法自不併予宣告沒收。另扣案與本件犯行無關之房屋租
    賃契約一本（即附表二編號二七），亦不予宣告沒收。至於
    犯毒品危害防制條例第四條至第九條、第十二條、第十三條
    或第十四條第一項、第二項之罪者，其供犯罪所用或因犯罪
    所得之財物，均沒收之，如全部或一部不能沒收時，追徵其
    價額或以其財產抵償之，同條例第十九條第一項固有明文。
    惟被告乙○○、甲○○與綽號「小路」之人共同製造第二級
    毒品安非他命，尚未取得任何財物即為警查獲，業據其等供
    明在卷（見本院卷第二四五頁），自無從宣告沒收所得財物
    ，以上均併此敘明。
四、末者，被告乙○○之辯護人固以：本件臺北縣警察局三重分
    局係因案發前幾日即九十三年十一月十日，有人檢舉綽號「
    兄仔」之姓名不詳人士，在案發地點臺北縣板橋市○○街一
    三九巷二十弄十二號之三（即被告居所），持有及販賣安非
    他命，據以聲請核發搜索票至上開地點搜索，且以「當時被
    告乙○○是在房間，甲○○在客廳，當時並不確定何者是線
    民所指的「兄仔」，被告在警員表明身分後，即主動表示東
    西在冰箱裡面，俟警方取出安非他命後，被告在現場是有表
    示查獲的液態安非他命是人家拿給他，還沒有完成的半成品
    ，但究竟是我們先問他，他才說，還是他主動說，細節我不
    確定，但乙○○說這些話是在（警方）查獲液態安非他命的
    當時（說的）。（在現場）沒有辦法確定何人是『兄仔』，
    至於被告二人涉有製作安非他命的重嫌，則是被告乙○○跟
    我們承認是他剛學做，而且現場有製造的器具，我們才知道
    他有製作安非他命的犯行。」等情，業經證人即本案主要承
    辦員警且係當天負責帶隊搜索之人黃健榮到院結證屬實，而
    主張本件並無任何事證顯示，警方人員在搜索前，已知被告
    涉有製造安非他命犯行，僅懷疑現場有人持有或販賣二級毒
    品而已，則被告在警方發現前，主動供出自己犯罪事實，並
    坦承犯行，接受裁判，不失為自首云云。惟按自首以對於未
    發覺之罪投案而受裁判為要件，如案已發覺，則被告縱有投
    案陳述自己犯罪之事實，亦祇可謂為自白，不能認為自首，
    此最高法院二十六年上字第四八四號著有判例意旨可資參照
    。又前揭所謂之「發覺」，並非以有偵查犯罪權責之機關或
    人員確知其人犯罪無誤為必要；如有確切之根據因而對犯人
    發生合理之懷疑，即足當之，亦即於對其發生嫌疑時，即得
    謂為已發覺，此並有最高法院九十一年度台上字第三五七０
    號、八十九年度台上字第一一０號、八十八年度台上字第五
    九二七號裁判意旨可供參考。經查：依本案檢舉人所檢舉之
    內容，其係向警方供稱：目睹臺北縣板橋市○○街一三九巷
    二十弄十二號之三有一綽號「兄仔」之男子持有並販賣安非
    他命。該綽號「兄仔」之人，年約四、五十歲，有戴眼鏡，
    中等身材，短髮，身高約一百六十五公分。上址並有多只以
    玻璃燒杯盛裝之液體安非他命在等待結晶等節，有指證筆錄
    一份附於本院九十三年度聲搜字第三０六三號聲請搜索卷可
    稽。復佐以證人黃健榮於本院審理時亦到庭證稱：「（公設
    辯護人問：檢舉筆錄製作說現場複雜，那筆錄是說疑似販賣
    還是疑似製造？）是說疑似製造，說現場有燒杯，內有液態
    安非他命，我確定檢舉人有這樣跟我講，‧‧‧‧」等情，
    可見承辦員警於持搜索票前去上址查緝前，實已有確切之根
    據可得合理懷疑現場有人從事製造毒品之犯行。何況，於員
    警持搜索票前去上址查緝時，在破門之際，即已聞到屋內瀰
    漫著製造甲基安非他命時所特有之惡臭味道，甚且嗣後於現
    場亦曾向被告詢問說：味道這麼臭，怎麼敢在市區製作等語
    ，此復經被告乙○○供認無誤（見本院卷第一六八頁），更
    可徵員警於破門進入屋內之際，已然掌握現場確有人從事製
    造安非他命犯行之事實無訛。又雖員警於進入上址後，發現
    屋內有被告二人，以致無法確定何人為檢舉人所指稱之「兄
    仔」，然因被告二人均係在上址屋內被查獲，且屋內因製造
    安非他命而惡臭瀰漫，於其內之人均應無法諉為不知，堪認
    已有合理根據可得懷疑在場之人皆可能涉及製造安非他命之
    犯行，此由證人黃健榮於本院審理時證稱：我們按門鈴，沒
    有人應門，我們就破門而入，被告二人一人在客廳，一人在
    房間，我們控制住現場後，我們要確定房間還有無其他人，
    就將房間的門全部打開，之後就請他們把不該有的東西拿出
    來，乙○○就說在冰箱冷凍庫，我們就去打開冷凍庫，就發
    現液態安非他命，這時我們就認為應該會有製造的一些器具
    ，所以我們就問乙○○做這些東西需要哪些器具，他就一樣
    一樣告訴我們，我們就一樣、一樣的把這些器材搬到客廳」
    等語亦可知。因此，縱令當時承辦員警尚無法確定何人為檢
    舉人所指稱之「兄仔」，惟參酌上開裁判意旨說明，亦應認
    有偵查犯罪權責之機關或人員已有確切之根據而對被告乙○
    ○發生合理之懷疑，當屬已發覺之犯罪。從而，被告所為，
    充其量僅能認為是自白，固可作為犯後態度之量刑參考，但
    要難謂符合自首之要件。是被告辯護人上開所辯，尚不足採
    ，附此敘明。
據上論斷，應依刑事訴訟法第二百九十九條第一項前段，毒品危
害防制條例第四條第二項、第六項、第十八條第一項前段、第十
九條第一項，刑法第十一條前段、第二十八條、第二十六條前段
、第四十七條，判決如主文。
本案經檢察官程秀蘭到庭執行職務。
中　　華　　民　　國　　94　　年　　8 　　月　　24　　日
                  刑事第十庭  審判長法  官  高奕驤
                                    法  官  曾正耀
                                    法  官  黃若美
上列正本證明與原本無異。
如不服本判決，應於判決送達後10日內向本院提出上訴狀 (應附
繕本)， 上訴於臺灣高等法院。
                                    書記官  曹秋冬
中　　華　　民　　國　　94　　年　　8 　　月　　24　　日
附錄本案論罪科刑法條全文：
毒品危害防制條例第4條
製造、運輸、販賣第一級毒品者，處死刑或無期徒刑；處無期徒
刑者，得併科新臺幣一千萬元以下罰金。
製造、運輸、販賣第二級毒品者，處無期徒刑或七年以上有期徒
刑，得併科新臺幣七百萬元以下罰金。
製造、運輸、販賣第三級毒品者，處五年以上有期徒刑，得併科
新臺幣五百萬元以下罰金。
製造、運輸、販賣第四級毒品者，處三年以上十年以下有期徒刑
，得併科新臺幣三百萬元以下罰金。
製造、運輸、販賣專供製造或施用毒品之器具者，處一年以上七
年以下有期徒刑，得併科新臺幣一百萬元以下罰金。
前五項之未遂犯罰之。
附表一：
┌──┬────────┬───────┬───────┐
│編號│品　　　　　　名│數　　　　　量│備　　　　　註│
├──┼────────┼───────┼───────┤
│ 一 │淺褐色液體（檢出│塑膠盒裝：一盒│鑑驗編號Ａ—１│
│    │甲基安非他命成分│燒杯裝：一杯  │、Ａ—４；驗餘│
│    │）              │              │總淨重1054.29 │
│    │                │              │公克。        │
├──┼────────┼───────┼───────┤
│    │褐色液體（檢出甲│塑膠盒裝：二盒│鑑驗編號Ａ—２│
│ 二 │基安非他命成分，│              │、Ａ—３；驗餘│
│    │純度約為百分之一│              │總淨重7104.19 │
│    │‧二）          │              │公克。        │
└──┴────────┴───────┴───────┘
附表二：
┌──┬────────┬───────┬───────┐
│編號│品            名│數          量│備          註│
├──┼────────┼───────┼───────┤
│ 一 │白色粉末（檢出四│一包          │鑑驗編號Ｂ；驗│
│    │級毒品先驅原料麻│ 　　　　     │餘淨重880.95  │
│    │黃【Ephedrine │　　　　　　　│公克。        │
│    │】成分）        │            　│              │
├──┼────────┼───────┼───────┤
│ 二 │淺褐色晶體（檢出│一包　　　　　│鑑驗編號Ｃ；驗│
│    │甲基安非他命成分│　　　　　　　│餘淨重1.48公克│
│    │）              │              │；供吸食用，與│
│    │                │              │製造犯行無關。│
├──┼────────┼───────┼───────┤
│ 三 │吸食器　　　　　│一組          │供吸食用，與製│
│    │                │              │造犯行無關。  │
├──┼────────┼───────┼───────┤
│ 四 │海洛因殘渣袋　　│九個          │供吸食用，與製│
│    │                │              │造犯行無關。  │
├──┼────────┼───────┼───────┤
│ 五 │注射針筒　　　　│一支          │供吸食用，與製│
│    │                │              │造犯行無關。  │
├──┼────────┼───────┼───────┤
│ 六 │分裝袋　　　　　│四百五十個    │供吸食用，與製│
│    │                │              │造犯行無關。  │
├──┼────────┼───────┼───────┤
│ 七 │電子秤　　　　　│二台          │供吸食用，與製│
│    │                │              │造犯行無關。  │
├──┼────────┼───────┼───────┤
│ 八 │鏟子　　　　　　│一支          │              │
├──┼────────┼───────┼───────┤
│ 九 │量杯　　　　　　│一只          │              │
├──┼────────┼───────┼───────┤
│一０│過濾器　　　　　│一個          │              │
├──┼────────┼───────┼───────┤
│一一│加熱器　　　　　│一台          │              │
├──┼────────┼───────┼───────┤
│一二│燒杯　　　　　　│三只          │              │
├──┼────────┼───────┼───────┤
│一三│瓦斯噴燈　　　　│一支          │              │
├──┼────────┼───────┼───────┤
│一四│吸引器　　　　　│一組          │              │
├──┼────────┼───────┼───────┤
│一五│活性炭　　　　　│一包          │              │
├──┼────────┼───────┼───────┤
│一六│真空泵　　　　　│一台          │              │
├──┼────────┼───────┼───────┤
│一七│壓力瓶　　　　　│二瓶          │              │
├──┼────────┼───────┼───────┤
│一八│氫氣瓶　　　　　│一瓶          │              │
├──┼────────┼───────┼───────┤
│一九│丙酮　　　　　　│一桶          │              │
├──┼────────┼───────┼───────┤
│二０│氫氣化鈉　　　　│二瓶　　　  　│　            │
├──┼────────┼───────┼───────┤
│二一│冰醋酸　　　　　│二瓶          │              │
├──┼────────┼───────┼───────┤
│二二│硫酸　　　　　　│一瓶          │              │
├──┼────────┼───────┼───────┤
│二三│醋酸鈉　　　　　│一瓶          │              │
├──┼────────┼───────┼───────┤
│二四│酒精　　　　　　│一瓶          │              │
├──┼────────┼───────┼───────┤
│二五│加工程式表　　　│二張          │              │
├──┼────────┼───────┼───────┤
│二六│監視器　　　　　│二個          │              │
│    │                │              │              │
├──┼────────┼───────┼───────┤
│二七│房屋租賃契約　　│一本          │              │
│    │                │              │              │
├──┼────────┼───────┼───────┤
│二八│行動電話　　　　│二支          │門號０九一０九│
│    │                │              │六三四八三號為│
│    │                │              │乙○○所有；門│
│    │                │              │號０九五三八八│
│    │                │              │六五一五號為王│
│    │                │              │文克所有。    │
└──┴────────┴───────┴───────┘
